臺灣臺南地方法院民事判決
111年度訴字第1633號
原      告  張玉生  
訴訟代理人  許有茗律師
被      告  李國祥  

上列當事人間債務人異議之訴等事件，本院判決如下：
    主      文
原告之訴駁回。
訴訟費用新臺幣7,600元由原告負擔。
    事實及理由
一、原告起訴主張：被告以臺灣高雄地方法院93年度執字第6240
    號債權憑證（下稱系爭債權憑證）為執行名義聲請強制執行
    ，經本院民事執行處以111年度司執字第106091號給付票款
    強制執行事件（下稱系爭強制執行事件)受理，被告請求「
    扣押原告於第三人大盛養殖股份有限公司（下稱大盛養殖公
    司）應領之勞務報酬三分之一及年底配發之股利，並核發收
    取命令至全部清償系爭債權憑證所示之本金及利息（本金新
    臺幣《下同》70萬元，利息起算日民國89年6月15日，週年利
    率6％）」。本院執行處依被告陳報，核發扣押命令禁止原告
    於系爭債權憑證金額範圍內，收取扣押金額部分之勞務報酬
    債權或為其他處分，大盛養殖公司亦不得對原告為清償。惟
    查，臺灣高雄地方法院93年度執字第6240號債權憑證內容實
    為原告於89年6月9日簽發之本票2張，金額分別為45萬元、2
    5萬元，當時開票是要向朋友調現，之後託人處理卻未將本
    票2張取回，致本票流到訴外人高銀晚手上，高銀晚並聲請
    本票裁定，嗣因執行無結果而換發系爭債權憑證，又系爭債
    權憑證非法轉讓至被告手中，實則系爭債權憑證所載之本票
    債權不存在，縱然存在，其請求權亦罹於時效，原告否認被
    告取得本票債權之真實性、合法性，並主張時效抗辯拒絕履
    行，爰依強制執行法第14條第2項規定提起本訴，並聲明：
    系爭執行事件之執行程序應予撤銷。
二、被告未於言詞辯論期日到場，據其提出書狀表示意見，略以
    ：原告已於另案提起確認本票債權不存在訴訟，內容均與本
    案相同。原告家族為詐騙集團，20年來蠻橫全台，系爭債權
    憑證所載債權，原告數十年來從未爭執，被告卻無法受償，
    被告發現原告開設大盛養殖公司才聲請強制執行原告之薪資
    債權等語。並聲明：原告之訴駁回。
三、執行名義成立後，如有消滅或妨礙債權人請求之事由發生，
    債務人得於強制執行程序終結前，向執行法院對債權人提起
    異議之訴。如以裁判為執行名義時，其為異議原因之事實發
    生在前訴訟言詞辯論終結後者，亦得主張之；執行名義無確
    定判決同一之效力者，於執行名義成立前，如有債權不成立
    或消滅或妨礙債權人請求之事由發生，債務人亦得於強制執
    行程序終結前提起異議之訴。強制執行法第14條第1項、第2
    項分別定有明文。又債務人異議之訴係以排除執行名義之執
    行力為目的，如執行程序業已終結，即無阻止強制執行之實
    益，自不得提起之，而執行程序是否終結，應以本案訴訟事
    實審終結時為判斷之時點（最高法院89年度台上字第2544號
    判決意旨）。查被告持系爭債權憑證為執行名義，聲請對原
    告於第三人大盛養殖公司處應領各項勞務報酬為執行，經本
    院以系爭強制執行事件受理，本院執行處於111年10月14日
    核發扣押命令禁止原告於系爭債權憑證金額範圍內，收如扣
    押金額部分之勞務報酬債權或為其他處分，大盛養殖公司亦
    不得對原告清償。嗣大盛養殖公司於111年10月27日具狀聲
    明異議，表示「原告在該公司為無給職並未領取任何報酬」
    等語，系爭強制執行事件即於111年10月28日將「仍未受償
    」登載於繼續執行紀錄表，經本院調閱系爭強制執行事件卷
    宗查明無訛。準此，原告於111年10月24日提出本件債務人
    異議之訴，並聲請撤銷系爭強制執行事件之強制執行程序，
    惟原告究竟要撤銷何項執行程序？執行命令？系爭強制執行
    事件中未扣得被告於第三人大盛養殖公司之薪資債權，因而
    「執行無結果」，並無可供撤銷之執行處分，本件無原告所
    稱「阻止強制執行之實益」，充其量僅是被告持系爭債權憑
    證聲請強制執行無效果，而留下執行紀錄。故原告提起本件
    債務人異議之訴，欲撤銷「執行無結果」之系爭強制執行程
    序，並無實益。至原告原起訴「訴之聲明一」確認兩造間債
    權不存在，與本院111年度訴字第1444號原告起訴確認本票
    債權不存在，屬同一案件而重複起訴，經本院調卷查明無誤
    ，原告於111年11月14日當庭撤回此項聲明（見本院卷第84
    頁），是系爭債權憑證所憑本票債權之存否、請求權有無罹
    於時效，現已有111年度訴字第1444號案件審理，倘原告主
    張有理由，系爭債權憑證所示債權不存在或罹於時效，屆時
    被告即無法再持系爭債權憑證聲請強制執行，而非被告現階
    段察覺原告在哪一家公司任職而欲扣押薪資債權時，縱經該
    公司聲明異議致被告無從執行、執行無效果的情況下，原告
    仍起訴撤銷執行程序。綜上所述，原告提起本件債務人異議
    之訴，無從排除並撤銷何項強制執行程序可言，其訴顯無理
    由，應予駁回。
四、綜上，原告提起本件債務人異議之訴，依其所訴之事實，其
    訴在法律上顯無理由，爰依民事訴訟法第249條第2項規定，
    不經言詞辯論，逕以判決駁回之。
五、據上論結，本件原告之訴顯無理由，依民事訴訟法第249條
    第2項、第78條，判決如主文。
中　　華　　民　　國　　111 　年　　11　　月　　22　　日
                  民事第一庭       法　官　羅郁棣
以上正本證明與原本無異。
如不服本判決，應於送達後20日內向本院（台南市○○路0段000
號）提出上訴狀（須按他造當事人人數附繕本）。
中　　華　　民　　國　　111 　年　　11　　月　　24　　日
　　　　　　　                     書記官  周玉茹